臺灣台中地方法院刑事判決　　　　　　　　　　　　　九十一年度易字第四九五號
　　公　訴　人　臺灣台中地方法院檢察署檢察官
　　被　　　告　甲○○
　　選任辯護人　施瑞章
右列被告因違反電子遊戲場業管理條例案件，經檢察官提起公訴（九十年度偵字第一
九五三五號），本院判決如左：
    主      文
甲○○無罪。
    理      由
一、公訴意旨略以：被告甲○○明知未依電子遊戲場業管理條例之規定辦理營利事業
    登記者，不得經營電子遊戲場業，竟未經辦理電子遊戲場業之營利事業登記，即
    於民國九十年五月一日起，在台中縣東勢鎮○○里○○○街一一九巷十號一樓之
    「今寶遊藝場」，擺設益智類電子遊戲機十九台及娛樂類電子遊戲機五十九台共
    七十八台，供不特定人把玩而經營電子遊戲場業，迄於九十年十月二十三日晚上
    十時四十五分許，為警在上址內查獲，並扣得電子遊戲機七十八台，因認被告甲
    ○○涉嫌違反電子遊戲場業管理條例第十五條之規定，應依同條例第二十二條之
    規定處斷云云。
二、按犯罪事實應依證據認定之，無證據不得推定其犯罪事實，又不能證明被告犯罪
    者，應為無罪判決之諭知，刑事訴訟法第一百五十四條、第三百零一條第一項定
    有明文。又認定不利於被告之證據須依積極證據，苟積極證據不足為不利於被告
    事實之認定時，即應為有利被告之認定，更不必有何有利之證據，最高法院三十
    年上字第八一六號判例可資參照。
三、公訴人認被告甲○○涉犯電子遊戲場業管理條例第二十二條罪行，無非以(一)、被
    告經營之「今寶遊藝場」，其營利事業登記證登記之營業項目僅有遊樂器等，並
    無電子遊戲場業，雖台中縣政府於九十年五月一日九０府建商字第０九０一０四
    ０九五號函於說明三載明該商號主營業項目為電子遊戲場業，然為誤載，而營業
    登記之項目為何，應以營利事業登記證所載為準，台中縣政府前揭函之主旨僅係
    檢發營利事業登記證，其說明欄之內容自不得作為被告已否辦理電子遊戲場業營
    利事業登記之憑據；(二)、被告於九十年五月一日申請營利事業變更登記時，僅申
    請變更負責人，原營業項目「遊樂器等」並未申請變更，則被告對於其申請登記
    之營業項目並不包括「電子遊戲場業」一情當難諉為不知，是台中縣政府前開函
    雖有所誤載，然並不影響被告未經辦理電子遊戲場業之營利事業登記即違法經營
    電子遊戲場業之事實等為其主要論據。訊據被告堅決否認有何違反電子遊戲場業
    管理條例之犯行，辯稱：其頂讓該遊藝場後，曾於九十年五月一日依法辦理負責
    人變更登記，台中縣政府於九十年五月一日以九０府建商字第０九０一０四０九
    五號函准予變更，並於說明三載明主營業項目為電子遊戲場業，所以其才經營的
    ，其無違反電子遊戲場業管理條例之故意等語。經查：
(一)、被告自九十年五月一日起，在台中縣東勢鎮○○里○○○街一一九巷十號一樓之
    「今寶遊藝場」，擺設益智類電子遊戲機十九台及娛樂類電子遊戲機五十九台共
    七十八台，供不特定人把玩而經營電子遊戲場業等情，業經被告於警訊、偵查中
    及本院審理時供述屬實，核與證人即該店現場負責人洪宗瓊及客人洪文濱、洪德
    明於警訊時證述情節相符，並有現場檢查記錄表一份、照片四張、現場圖三張附
    於偵查卷可稽，復有扣案之電子遊戲機七十八台可資佐證。
(二)、被告為經營前開「今寶遊藝場」，曾於九十年四月二十六日委託余淑珍辦理營利
    事業變更登記，台中縣政府於九十年五月一日以九０府建商字第０九０一０四０
    九五號函覆准予變更並檢發中縣營字第五一五三二－四號營利事業登記證一紙，
    其中於說明三載明「主營業項目：電子遊戲場業」，此有委任狀、前開函文及營
    利事業登記影本各一份附於偵查卷可按。而該營利事業登記證載明營業項目仍為
    「遊樂器等」，且被告得經營業務項目之範圍原應以營利事業登記證所登載者為
    準，雖前開函文同時載明「今寶遊藝場」之主營業項目為電子遊戲場業，惟仍不
    得以此即謂被告之「今寶遊藝場」得經營電子遊戲場業。惟衡諸情理，前開台中
    縣政府函文所載之內容，在客觀上已足以令人誤認「今寶遊藝場」得以經營電子
    遊戲場業，被告因上開誤解而經營電子遊戲場業，顯難認其有何違法之故意甚明
    。
(三)、嗣台中縣政府在本案移送偵辦後，始於九十年十一月二十一日以九十府建商字第
    三三三五四九號函文更正前揭號函說明三關於電子遊戲場業之記載為「遊樂場業
    」，惟仍與營利事業登記證所載「遊樂器等」之內容不符；且所謂「遊樂器等」
    、「電子遊樂場」及「電子遊戲場業」間之意義區隔為何？主管機關之台中縣政
    府對此尚有陷於錯誤解讀之可能，又豈能苛責一般平民百姓！是被告辯稱其係因
    前開台中縣政府九０府建商字第０九０一０四０九五號函說明三之記載，而認其
    得經營電子遊戲場業等語，應與客觀常情相符而屬可採。益徵被告並無違反電子
    遊戲場業管理條例之故意，允無疑義。
四、綜上所述，被告之辯解應可採信，此外復查無其他積極之證據足以證明被告有何
    違反電子遊戲場業之犯行，既不能證明被告犯罪，爰依法為無罪之判決。又本案
    既經諭知無罪之判決，則臺灣台中地方法院檢察署移送併辦之九十一年度偵字第
    四六九八號案件，與本案即無連續犯裁判上一罪之關係，應退回由原承辦單位另
    行依法處理。
據上論斷，應依刑事訴訟法第三百零一條第一項判決如主文。
中    華    民    國      九十一      年      四      月      二十九    日
                                   臺灣台中地方法院刑事第七庭
                                       法  官  簡源希
右正本證明與原本無異。
如不服本判決，應於判決送達後十日內向本院提出上訴狀，上訴於臺灣高等法院臺中
分院( 須附繕本 )。
                                       書記官
中    華    民    國      九十一      年      四      月     二十九    日
